【裁判字號】    90,易,775
【裁判日期】    900801
【裁判案由】    竊盜
【裁判全文】
臺灣臺中地方法院刑事判決                            九十年度易字第七七五號
    公  訴  人  臺灣臺中地方法院檢察署檢察官
    被      告  己○○
右列被告因竊盜案件，經台灣台中地方法院檢察署檢察官提起公訴 (九十年度偵字第
一八五五五號)及同署檢察官移送併辦 (九十年度偵字第七００九號、第六二一三號)
，本院判決如左︰
    主      文
己○○連續踰越安全設備竊盜，累犯，處有期徒刑壹年陸月；並應於刑之執行前，令
入勞動場所強制工作參年。
    事      實
一、己○○曾於民國七十六年間，因傷害案件，經法院判處有期徒刑七年確定，嗣依
    中華民國七十七年罪犯減刑條例規定減刑為有期徒刑三年六月，於七十八年五月
    二日假釋出獄，刑期至七十八年十一月三日屆滿以已執行論；另於八十年間，因
    妨害兵役治罪條例案件，經法院判處有期徒刑五月確定，於八十年十月二十八日
    執行完畢；又於八十二年間，因違反槍砲彈藥刀械管制條例案件，經法院判處有
    期徒刑三年六月確定，於八十四年九月十三日假釋出獄，刑期至八十六年三月五
    日屆滿以已執行論；再於八十七年間，因詐欺案件，經法院判處有期徒刑八月確
    定，於八十八年九月十二日執行完畢，仍不知警惕，復基於意圖為自己不法所有
    之概括犯意，連續於附表所示之時間、地點，以各該附表所示方法竊取各該被害
    人所有如附表所示之物品。嗣先於九十年一月十四日凌晨一時許，己○○駕駛車
    牌號碼ＵＮ─００一六號自小客車，行經台中市○○區○○路四三巷口，為警欄
    檢後發現車上有其所竊得如附表編號二所示之電腦秤二台，經詢問己○○後始查
    悉如附表編號一、二所示竊盜行為，並於同日凌晨三時三十分許，帶同警方至其
    位於台中市○○區○○路四十三巷五四弄一二二號住處，取回竊得之如附表編號
    一所示手提音響及電話機各一台，如附表編號二所示電話機一部、手錶一個 (其
    中附表編號二所示電子秤中之一部業已變賣；現金均已花用殆盡)；其後又於九
    十年三月廿九日下午一時五十五分許，己○○騎乘竊得之如附表編號五所示機車
    ，在台中市北屯區○○○路與大連北路口，搶得甲○○所有之皮包一只 (涉犯槍
 奪罪部分，另案由本院九十年度訴字第一四五九號槍奪案件審理判決)，在逃跑
    時為路人黃翔麟等人與聞訊到場之警員當場合力捕獲，經警詢問所騎乘機車及藏
    置於機車座墊下之手提包來源後，查悉如附表編號五、六所示竊盜行為，復依己○○之供述，於同日下午五時許，在台中市○區○○○路與五順街口，取回己○○所竊得因油料耗盡後棄置之懸掛如附表編號四所示車牌之如附表編號三所示機
    車，而查獲如附表編號三、四所示竊盜行為，並扣得原放置於如附表編號三所示
    機車內供其竊取如附表編號四所示車牌所用之固定板手一支，顯有犯罪之習慣。
二、案經台中市警察局第二分局、第五分局報請台灣台中地方法院檢察署檢察官分別
    偵查起訴及移送併辦。
    理      由
一、右揭事實，業據被告己○○坦承不諱，核與被害人丁○○於警訊、檢察官九十年
    二月十四日偵查中、被害人詹素美於警訊、本院九十年三月二十一日訊問時、被
    害人戊○○、張馨芳、庚○○○、乙○○於警訊時指述失竊情節相符，並有扣案
    之固定板手一支、被害人領回失物之贓物認領保管單二件、贓物保管收據四件、
    車輛竊盜、車牌失竊資料個別查詢報表─查詢車輛認可資料二紙附卷可資佐證，
    因而事證明確，被告犯行洵堪認定，應予依法論科。
二、核被告所為，如附表編號三、五、六部分，係犯刑法第三百二十條第一項之普通
    竊盜罪。如附表編號一、二所示竊盜行為，被告係以越進窗戶，使窗戶之安全設
    備，失其防閑效用之方式為之，該部分係犯刑法第三百二十一條第一項第二款之
    逾越安全設備竊盜罪 (信寶不動產股份有限公司、被害人丁○○所經營之賣菜商
    鋪，在被告行竊時，均無人在內，亦無人居住，業據被害人丁○○、詹素美分別
    於檢察官九十年二月十四日偵查中、本院九十年三月二十一日訊問時陳明，自非
    現有人所在之建築物，而與刑法第三百二十一條第一項第一款之構成要件不符)
    。查固定板手在客觀上對人之生命、身體均足以構成相當程度之威脅，被告持之
    行竊，有行兇之危險性存在，自屬刑法第三百二十一條第一項三款所稱之兇器，
    是被告所為如附表編號四部分，係犯刑法第三百二十一條一項第三款之攜帶兇器
    竊盜罪。被告先後所為如附表所示六次竊盜犯行，時間緊接，構成犯罪要件相同
    ；且被告竊盜之動機，如附表編號一、二、六部分，均係為購買毒品之用，竊取
    如附表編號三、五之機車部分係作為代步工具，竊取如附表編四所示車牌部分則
    係為避免竊得之如附表編號三所示機車為警查獲，堪認被告各該竊盜行為均係基
    於概括犯意為之，為連續犯，應論以情節較重之逾越安全設備竊盜一罪，並加重
    其刑。公訴人就如附表所示犯罪事實，雖僅起訴被告附表編號一、二之一部事實
    ，惟被告就附表編號三至六之竊盜犯行，既與起訴部分有連續犯之裁判上一罪關
    係，為起訴效力所及，自在本院所應審理之範圍。又被告曾於七十六年間，因傷
    害案件，經法院判處有期徒刑七年確定，嗣依中華民國七十七年罪犯減刑條例規
    定減刑為有期徒刑三年六月，於七十八年五月二日假釋出獄，刑期至七十八年十
    一月三日屆滿以已執行論；另於八十年間，因妨害兵役治罪條例案件，經法院判
    處有期徒刑五月確定，於八十年十月二十八日執行完畢；又於八十二年間，因違
    反槍砲彈藥刀械管制條例案件，經法院判處有期徒刑三年六月確定，於八十四年
    九月十三日假釋出獄，刑期至八十六年三月五日屆滿以已執行論；再於八十七年
    間，因詐欺案件，經法院判處有期徒刑八月確定，於八十八年九月十二日執行完
    畢，有台灣高等法院被告全國前案紀錄表及台灣台中地方法院檢察署刑案資料查
    註紀錄表附卷可稽，其於徒刑執行完畢後，五年以內再犯本件有期徒刑以上之刑
    之罪，為累犯，應依法加重其刑，並遞加重之。爰審酌被告年富力強，本應自食
    其力，竟貪圖私利，思不勞而獲，恣意竊取他人財物，漠視輕踐他人財產權益，
    應予非難；兼衡及被告品行不良，惟犯後坦承犯行，態度尚佳，且所竊得財物價
    值均不高，並多數業經歸還被害人，所生危害非巨等一切情狀，量處如主文所示
    之刑，以資懲儆。復查：被告曾因如前所示傷害、妨害兵役治罪條例、違反槍砲
    彈藥刀械管制條例、詐欺等多次犯罪行為，經法院判刑確定，並執行完畢，竟於
    短短二個多月間，再犯如附表所示六次竊盜行為，本院綜合上情，認被告顯有犯
    罪習慣，併判決被告應於刑之執行前，令入勞動場所強制工作三年，以資矯正並
    維護社會安全。扣案之固定板手一支，雖係供被告竊取如附表編號四所示車牌所
    用，惟該固定板手係原放置於如附表編號三所示機車內，並非被告所有，業據被
    告供明，自不得予以宣告沒收。
三、檢察官九十年度偵字第七００九號移送併辦意旨另以：被告於九十年一月八日晚
    間八時許，在台中市○○路二一七巷一二四號一樓前，竊取被害人江秀好所有之
    車牌號碼ＴＦＶ─八九一號機車一輛，因認被告另涉有普通竊盜罪嫌，而與本案
    有連續犯之裁判上一罪關係云云。訊據被告堅決否認有上開竊盜犯行，辯稱：上
    開機車係向綽號「阿發」之人借得，並非伊所竊取等語。經查：失竊前開機車之
    被害人江秀好於警訊時，固曾指訴曾在前揭時地失竊機車一輛，惟江秀好並未目
    賭行竊之經過，其所為之指述，充其量僅能證明有上開物品遭竊而已，至於被告
    是否即為行竊之人，尚有疑問；另被告雖因騎乘上開機車為警查獲，惟持有他人
    失竊物之原因非一，未必均出於竊盜而來，是如僅憑被告曾持有他人所失竊之物
    品，即認被告有竊盜行為，未免速斷；又被告於偵審中對於如附表所示六次竊盜
    行為，既均坦然承認，如該機車確係被告所竊取，衡情被告亦無單就該部分竊盜
    行為予以否認之必要，此外，本院復查無其他積極證據足證被告有該部分移送併
    辦之竊盜犯行，本院自無從併予審理，此部分應退回檢察官，另為妥適之處理。
四、按刑法上之牽連犯，係指行為者意念中祇欲犯某罪，而其實施犯罪之方法，或其
    實施犯罪之結果，觸犯行為人目的行為以外之其他罪名而言，牽連犯的數行為間
    ，有無方法或結果行為與目的行為之牽連關係存在，並應參酌行為時客觀的事實
    以為決定，亦即在客觀上認其方法或結果行為，與犯罪之目的行為，有不可分離
    之直接密切關係，始克成立 (最高法院七十九年台上字第五四七號判例意旨參照
    )。被告竊得如附表編號五所示機車後，雖曾騎乘該機車行搶，惟依被告於本院
    九十年七月十八日審理時供稱：竊取該機車之目的在於單純做交通工具使用，竊
    車當時並沒有想要去搶奪等語，則被告竊取機車時之目的既非意在行搶，僅係作
    為交通工具使用，雖被告嗣後騎乘該機車行搶，仍難認為二者間在客觀上有直接
    密切不可分離之方法或結果關係，自非牽連犯，併此敘明。
據上論斷，應依刑事訴訟法第二百九十九條第一項前段，刑法第五十六條、第三百二
十一條第一項第二款、第四十七條，竊盜犯贓物犯保安處分條例第三條第一項第一款
、第四條、第五條第一項前段，判決如主文。
中      華      民      國      九十      年      八      月      一    日
                                    台灣台中地方法院刑事第五庭
                                            法  官  劉長宜
右正本證明與原本無異。
如不服本判決，應於判決送達後十日內向本院提出上訴狀，上訴於臺灣高等法院臺中
分院( 須附繕本 )。
                                            書記官
中      華      民      國      九十      年      八      月     七     日
附錄法條：
刑法第三百二十條第一項、第三百二十一條第一項第二款、第三款、竊盜犯贓物犯保
安處分條例第三條第一項第一款、第四條、第五條第一項前段。
右正本證明與原本無異。
┌─────────────────────────────────────┐
│附表                                                                      │
├───┬─────────────────────────────────┤
│編號  │犯                   罪                事               實        │
├───┼─────────────────────────────────┤
│一    │因沾染施用第一級毒品海洛因之惡習，為購買毒品，於九十年一月十二日  │
│      │晚間七時三十分許，自位於台中市○○路五十號之一無人居住亦無人在內  │
│      │之信寶不動產股份有限公司廁所窗戶攀爬侵入 (無故侵入建築物部分未經  │
│      │告訴)，竊取詹素美所有放置於該公司內之手提音響及電話機各一台。     │
├───┼─────────────────────────────────┤
│二    │因沾染施用第一級毒品海洛因之惡習，為購買毒品，於九十年一月十二日  │
│      │晚間八時許，自丁○○所經營位於台中市○○路五十號之十三無人居住亦  │
│      │無人在內之賣菜商鋪浴室窗戶攀爬侵入 (無故侵入建築物部分未經告訴)   │
│      │，竊取丁○○所有之電子秤三部、電話機一部、手錶一個及約新台幣三千  │
│      │多元之現金等物品。                                                │
├───┼─────────────────────────────────┤
│三    │九十年三月二十二日下午三時許，在台中市○○區○○路六五巷六七號前  │
│      │，適見戊○○所有之ＴＦＩ─七三０號機車置放於該處，且機車鑰匙疏未  │
│      │取下，又無人看管，認有機可乘，以該機車鑰匙開啟電門予以竊取，得手  │
│      │後供己騎用。                                                      │
├───┼─────────────────────────────────┤
│四    │為避免竊得之如附表編號三所示機車為警查獲，於九十年三月二十七日晚  │
│      │間九時許，在台中市○區○○路五八號停車場內，持原放置於如附表編號  │
│      │三所示機車內之客觀上足以對人之生命、身體產生危害之固定板手一支，  │
│      │竊取停放該處丙○○所有之ＳＮＩ─七０五號機車車牌一面，得手後改懸  │
│      │掛於如附表編號三所示竊得之機車上，原機車車牌則予丟棄。            │
├───┼─────────────────────────────────┤
│五    │因所竊得如附表編號三所示機車油料耗盡，乃將之棄置在台中市北區柳陽  │
│      │西路與五順街口，並於九十年三月二十九日中午十二時許，在台中市北區  │
│      │柳川東路與五順街口，適見庚○○○所有之ＴＷＦ─九六三號機車置放於  │
│      │該處，機車鑰匙疏未取下，且引擎未熄火，又無人看管，認有機可乘，逕  │
│      │自將該機車騎走而予以竊取 (置物箱置放有行動電話一部)，得手後供己   │
│      │使用。                                                            │
├───┼─────────────────────────────────┤
│六    │因沾染施用第一級毒品海洛因之惡習，為購買毒品，於九十年三月二十九  │
│      │日中午十二時二十五分許，進入位於台中市○○路○段二二０號國良藥局  │
│      │內購買藥品時，適見至該處接洽藥品生意之乙○○，將其所有之手提包一  │
│      │只 (內有駕照、行照各一張、計算機一台、現金新台幣十三元)，放置於   │
│      │身旁椅子上，趁乙○○疏未注意時，予以竊取，得手後藏置於所竊得如附  │
│      │表編號五所示機車之座墊下。                                        │
└───┴─────────────────────────────────┘


司法院資訊處製作；財團法人民間司法改革基金會備份。
